臺灣臺中地方法院刑事裁定
110年度聲字第4144號
聲  請  人  郭松坤


被      告  李昱秀


上列聲請人因被告違反洗錢防制法等案件（110年度金訴字第674
號），聲請發還扣押物，本院裁定如下：
    主    文
扣案之現金新臺幣肆拾伍萬元准予發還郭松坤。
    理    由
一、聲請意旨略以：聲請人即告訴人郭松坤（下稱聲請人）因被
    告李昱秀違反洗錢防制法等案件，遭扣押之現金新臺幣（下
    同）45萬元，實為聲請人於民國110年1月6日受詐欺集團成
    員指示匯款至許清泉帳戶，經許清泉提領後匯款至被告帳戶
    ，被告於同日領出45萬元後，一直藏放家中，直至發現自己
    受詐騙，向警方提出供扣押。上情除被告於庭訊時證實，亦
    有卷內相關證據可稽，是扣案之45萬元既能證明係由聲請人
    匯出，應無扣押之必要，請求依刑事訴訟法第142條規定，
    准予發還聲請人等語。
二、按扣押物若無留存之必要者，不待案件終結，應以法院之裁
    定或檢察官命令發還之；其係贓物而無第三人主張權利者，
    應發還被害人，刑事訴訟法第142條第1項定有明文。又按扣
    押之贓物，依刑事訴訟法第142條第1項規定應發還被害人者
    ，應不待其請求即行發還，亦為同法第318條第1項所明定。
三、經查：
(一)被告因本院110年度金訴字第674號違反洗錢防制法等案件，
    於110年3月28日攜帶現金45萬元至臺中政府警察局霧峰分局
    成功派出所製作警詢筆錄，並將前開款項交予員警扣案，此
    有被告110年3月28日警詢筆錄、臺中市政府警察局霧峰分局
    扣押筆錄、扣押物品目錄表、扣押物品收據證明書等在卷可
    考；又聲請人確有於110年1月6日匯款50萬元至許清泉高雄
    順昌郵局帳號00000000000000號帳戶，經許清泉於同日提領
    48萬元後，即再匯款至被告大里草湖郵局帳號000000000000
    00號帳戶，被告於同日即領出45萬元，有被告前開警詢筆錄
    、告訴人、許清泉警詢筆錄及上揭帳戶之交易明細附卷可佐
    。
(二)是扣案之現金45萬元，確係聲請人所有、遭詐騙後輾轉匯款
    至被告帳戶內，為本案不詳詐欺集團詐欺所得之贓物，則前
    開扣案之現金，既屬贓物，告訴人亦為得請求發還之人，且
    無第三人主張權利，衡酌本案案件進行程度，且被告之辯護
    人於本院準備程序時亦表示請求准予將扣案款項准予發還告
    訴人等語，因認已無留存繼續扣押之必要，聲請人請求發還
    其所有之扣案現金，為有理由，應予准許。
四、爰依刑事訴訟法第220條、第142條第1項，裁定如主文。
中　　華　　民　　國　　110 　年　　11　　月　　29　　日
                  刑事第九庭  審判長法  官  陳培維
　　　　　　　　　                  法  官  鄭永彬
　 　　　　　　　                   法  官  陳怡珊
上正本證明與原本無異。
如不服本裁定，應於送達後五日內，向本院提出抗告狀。
                                    書記官  吳韻聆
中　　華　　民　　國　　110 　年　　11　　月　　29　　日